【裁判字號】    97,監,92
【裁判日期】    970428
【裁判案由】    選定禁治產人監護人
【裁判全文】
臺灣板橋地方法院民事裁定                97年度監字第92號
聲  請  人  乙○○
相  對  人  甲○○
關  係  人  丙○○
上列當事人間聲請選定禁治產人甲○○監護人事件，本院裁定如
下：
    主      文
選定乙○○（女、民國○○年○月○○日生、身分證統一編號：Ｚ0000
00000 號）為禁治產人甲○○（男、民國○○年○ 月○○日生、身分
證統一編號：Ｚ000000000號）之監護人。
聲請程序費用由聲請人負擔。
    理      由
一、按禁治產人應置監護人，並依下列順序定之：(1)配偶。(2)父
    母。(3)與禁治產人同居之祖父母。(4)家長。(5)後死之父或母
    以遺囑指定之人。不能依前項規定定其監護人時，由法院徵
    求親屬會議之意見選定之，民法第1110條、第1111條定有明
    文。依上開規定，於禁治產人無法定順序之監護人時，得由
    法院依聲請就適當之人選定為監護人。惟親屬會議不能召開
    或召開有困難時，依法應經親屬會議之事項，由有召集權人
    聲請法院處理之，民法第1132條第2項另定有明文。
二、本件聲請意旨略以：相對人甲○○前經鈞院以96年度禁字第
    301 號裁定宣告為禁治產人在案，茲因禁治產人甲○○之父
    母均已死亡，而甲○○父親係於民國38年隻身自大陸隨政府
    來台，無親屬在台，甲○○母親則係越南華僑，親屬均在國
    外，在台者僅有阿姨丙○○，是禁治產人無民法第1111 條
    所定之法定監護人，且禁治產人之在台親屬僅餘聲請人及阿
    姨丙○○，不足以指定親屬會議會員，亦無法召開親屬會議
    ，阿姨丙○○亦不願出面處理，為禁治產人之利益，爰依民
    法第1132條第2 項之規定聲請法院處理，請求選定禁治產人
    甲○○之胞妹即聲請人為禁治產人監護人等語，並提出戶籍
    謄本、本院96年度禁字第301 號裁定影本為證。
三、經查，聲請人主張相對人甲○○前經本院以96年度禁字第30
    1 號裁定宣告為禁治產人，相對人之父母均已死亡，現在台
    親屬僅有胞妹即聲請人及阿姨丙○○，不足以指定親屬會議
    會員，亦無法召開親屬會議，阿姨丙○○亦不願出面處理等
    情，業據聲請人敘明綦詳於卷，並提出戶籍謄本、本院96年
    度禁字第301 號民事裁定影本為憑，復經證人丁台芬到庭證
    述屬實，堪信為真實。本院斟酌上情，爰依首揭民法第1111
    條第2 項、第1132條第2 項之規定，選定聲請人乙○○為禁
    治產人甲○○之監護人。
四、依非訟事件法第21條第1 項前段，裁定如主文。
中    華    民    國    97    年    4     月    28    日
                  家事法庭  法  官  葉靜芳
以上正本證明與原本無異。
如不服本裁定應於送達後10日內向本院提出抗告狀。
中    華    民    國    97    年    4     月    28    日
                            書記官  劉春美


司法院資訊處製作；財團法人民間司法改革基金會備份。
